臺灣臺中地方法院刑事判決　　　　　　 100年度易字第3062號
公　訴　人　臺灣臺中地方法院檢察署檢察官
被　　　告　王順宏
上列被告因竊盜案件，經檢察官提起公訴（100年度偵字第18333
號），被告就被訴事實為有罪之陳述，本院裁定改依簡式審判程
序審理，判決如下：
    主    文
王順宏犯刑法第三百二十一條第一項第一款、第二款、第三款加
重竊盜罪，處有期徒刑陸月，如易科罰金，以新臺幣壹仟元折算
壹日。緩刑貳年，緩刑期間付保護管束，並應向指定之政府機關
、政府機構、行政法人、社區或其他符合公益目的之機構或團體
提供陸拾小時之義務勞務。
    犯罪事實
一、王順宏意圖為自己不法之所有，於民國100年8月11日凌晨3
    時許，騎乘車牌號碼GYW-638號重型機車，至廖雪妃位於臺
    中市北屯區○○○街101號住宅前，先攀爬該住宅之圍牆後
    ，翻入庭院，進而以其所攜之客觀上足供兇器使用之扳手1
    支（未扣案），敲破上開住宅窗戶玻璃（毀損部分未據告訴
    ），以逾越窗戶之方式侵入，竊取廖雪妃所管領之電鑽1 支
    、電鋸機及大型釘槍各2支。得手後，於搬運上開竊得之物
    時，旋為據報前往巡邏之員警當場查獲，並扣得電鑽1支、
    電鋸機及大型釘槍各2支（已發還）。
二、案經臺中市政府警察局第五分局報告臺灣臺中地方法院檢察
    署檢察官偵查起訴。
    理    由
一、本案被告所犯係屬刑事訴訟法第376條第2款之罪，非屬刑事
    訴訟法第284條之1所定第一審應行合議審判之案件，爰依法
    行獨任審判。再按本件被告所犯非死刑、無期徒刑、最輕本
    刑為3年以上有期徒刑之罪或高等法院管轄第一審案件之罪
    ，其於獨任法官進行準備程序中，就被訴事實為有罪之陳述
    ，經本院告知被告簡式審判程序之旨，並聽取當事人之意見
    後，裁定進行簡式審判程序。依刑事訴訟法第273條之1第1
    項、第279條第2項前段、第273條之2之規定，本件簡式審判
    程序之證據調查，不受刑事訴訟法第159條第1項、第161 條
    之2、第161條之3、第163條之1及第164條至第170條規定之
    限制，合先敘明。
二、前述犯罪事實，業據被告王順宏於偵查中供認不諱；核與被
    害人廖雪妃於警詢之指述相符；並有贓物認領保管單1紙及
    照片6張附卷可憑。被告雖稱：敲破上開住宅窗戶玻璃之未
    扣案扳手1支，非其所有而攜往前址之物等語；惟按攜帶兇
    器竊盜，祇須行竊時，攜帶具有危險性之兇器為已足，兇器
    雖非被告所攜往，然被告既於行竊之際攜之為工具，在客觀
    上已足對他人之生命身體構成威脅，具有危險性，自應成立
    刑法第三百二十一條第一項第三款之攜帶兇器竊盜罪（參酌
    最高法院78年台上字第4422號判決）。因此，前述未扣案扳
    手客觀上已足對他人生命身體構成威脅，縱非本案被告所有
    而攜往行竊處所，但被告既以該扳手破壞窗戶入屋行竊，自
    應認被告於行竊之際攜該扳手為竊盜工具。被告加重竊盜犯
    行堪足認定。
三、核被告王順宏所為，係犯刑法第321條第1項第1、2、3款之
    加重竊盜罪嫌。其所犯竊盜罪兼具前述三款加重情形時，因
    竊盜行為祇有一個，仍祇成立一加重竊盜罪。爰審酌被告之
    素行、犯罪之動機、目的、手段、所生之危害及犯罪後之態
    度等一切情狀，量處如主文所示之刑，並諭知易科罰金之折
    算標準。又被告前未曾因故意犯罪受有期徒刑以上刑之宣告
    ，此有臺灣高等法院被告前案紀錄表在卷可參，其因一時失
    慮，以致犯罪，其犯後坦承犯行，並有悔意，信其經此偵審
    程序及刑之宣告教訓，當知所警惕而無再犯之虞，本院認前
    開對其宣告之刑以暫不執行為適當，併予宣告緩刑2年，以
    啟自新。又為使被告於緩刑期間內，仍深知戒惕，避免緩刑
    之宣告遭撤銷，且導正其不依合法途徑獲取財物之心態與偏
    差法治之觀念，爰併依刑法第74條第2項第5款之規定，命被
    告向指定之政府機關、政府機構、行政法人、社區或其他符
    合公益目的之機構或團體提供60小時之義務勞務；並依刑法
    第93條第1項第2款之規定，應於緩刑期間付保護管束，期能
    使被告於義務勞務過程及保護管束期間，確切明瞭其行為之
    違法性，培養正確法治觀念。至於被告究應向何政府機關、
    政府機構、行政法人、社區或其他符合公益目的之機構或團
    體提供義務勞務，屬執行之問題，應由執行檢察官斟酌全案
    情節及上述各機關、團體等之需求，妥為指定，附此敘明。
四、據上論斷，應依刑事訴訟法第273條之1第1項、299條第1項
    ，刑法第321條第1項第1、2、3款、第41條第1項前段、第74
    條第1項第1款、第2項第5款、第93條第1項第2款，刑法施行
    法第1條之1第1項、第2項前段，判決如主文。
中    華    民    國   100    年    11    月    1    日
                   刑事第二庭   法  官  宋富美
以上正本證明與原本無異。
如不服本判決應於收受判決後10日內向本院提出上訴書狀，並應
敘述具體理由；其未敘述上訴理由者，應於上訴期間屆滿後20日
內向本院補提理由書（均須按他造當事人之人數附繕本）「切勿
逕送上級法院」。
                                書記官  劉雅玲
中    華    民    國   100    年    11    月    1    日
附錄論罪科刑法條
中華民國刑法第321條
犯竊盜罪而有下列情形之一者，處 6 月以上、5 年以下有期徒
刑，得併科新臺幣 10 萬元以下罰金：
一、侵入住宅或有人居住之建築物、船艦或隱匿其內而犯之者。
二、毀越門扇、牆垣或其他安全設備而犯之者。
三、攜帶兇器而犯之者。
四、結夥三人以上而犯之者。
五、乘火災、水災或其他災害之際而犯之者。
六、在車站、埠頭、航空站或其他供水、陸、空公眾運輸之舟、
    車、航空機內而犯之者。
前項之未遂犯罰之。